【裁判字號】    92,訴緝,3
【裁判日期】    920211
【裁判案由】    毒品危害防制條例
【裁判全文】
臺灣彰化地方法院刑事判決                            九十二年度訴緝字第三號
    公  訴  人  臺灣彰化地方法院檢察署檢察官
    被      告  甲○○  男三十.
右列被告因違反毒品危害防制條例案件，經檢察官提起公訴（九十一年度毒偵字第一
七一五號），本院判決如左：
    主      文
甲○○連續施用第一級毒品，累犯，處有期徒刑壹年，扣案之海洛因貳包（其中壹包
淨重點肆肆公克、壹包毛重伍公克）及摻有海洛因香菸壹支均沒收銷燬之；又連續
施用第二級毒品，累犯，處有期徒刑陸月。應執行有期徒刑壹年肆月，扣案之海洛因
貳包（其中壹包淨重點肆肆公克、壹包毛重伍公克）及摻有海洛因香菸壹支均沒收
銷燬之。
    事      實
一、甲○○曾於民國八十一年間，因肅清煙毒條例案件，經法院判處有期徒刑二年確
    定；其又於八十二年間，因肅清煙毒條例案件，經法院判處有期徒刑三年二月確
    定，二案接續執行，於八十四年八月十日假釋出獄交付保護管束，甫於八十七年
    十一月十二日假釋期滿執行完畢。其於八十九年間因施用毒品案件，經本院裁定
    送觀察、勒戒後，因認有繼續施用毒品傾向，經本院裁定令入戒治處所施以強制
    戒治，經強制戒治期滿，經台灣彰化地方法院檢察署檢察官於九十年十二月十八
    日以九十年度戒毒偵字第一八二六號、第一八二七號為不起訴處分確定。詎甲○
    ○仍不知悔改，於五年內復基於概括之犯意，自九十一年七月一日起至同年十二
    月十二日止，連續在彰化縣員林鎮○○路○段五七四號租屋處等處，以將第一級
    毒品海洛因摻入香菸中點火吸食之方式，施用第一級毒品海洛因多次；其另基於
    概括之犯意，自九十一年七月一日起至同年十二月十日止，連續在上址租屋處等
    處，以將第二級毒品安非他命置於玻璃管內，以火燒烤使之產生白色煙霧，再以
    過濾器過濾吸食之方式，施用第二級毒品安非他命多次。嗣先於九十一年七月六
    日下午三時五十分許，在彰化縣員林鎮○○路○段三六一號前為警查獲，並扣得
    其所有之毒品海洛因一包（淨重三．四四公克）及摻有海洛因之香菸一支；其又
    於九十一年十二月十二日晚上十時十分許，在彰化縣員林鎮○○路○段五七四號
    為警查獲，並扣得其所有之毒品海洛因一包（毛重五公克）。
二、案經彰化縣警察局田中分局報請台灣彰化地方法院檢察署檢察官偵查起訴。
    理      由
一、訊據被告甲○○對於右揭事實坦承不諱，且警方於九十一年七月六日所採取被告
    尿液送檢驗結果，確呈嗎啡及甲基安非他命陽性反應，此有彰化縣衛生局煙毒尿
    液檢驗成績書一份附卷可稽，且扣案之粉末一包及香菸一支經送鑑驗結果，確均
    含毒品海洛因，此有法務部調查局鑑定通知書一份附卷可參，此外並有毒品海洛
    因二包及摻有海洛因之香菸一支扣案可稽，是以被告連續施用毒品海洛因及安非
    他命之犯行均堪認定。再被告前於八十九年間因施用毒品案件，經本院裁定送觀
    察、勒戒後，因認有繼續施用毒品傾向，經本院裁定令入戒治處所施以強制戒治
    ，經強制戒治期滿，經台灣彰化地方法院檢察署檢察官於九十年十二月十八日以
    九十年度戒毒偵字第一八二六號、第一八二七號為不起訴處分確定，詎被告於五
    年內又再犯本案，此有刑案資料查註紀錄表及被告全國前案紀錄表在卷可證。綜
    上所述，本件事證已臻明確，被告犯行均堪認定。
二、核被告所為，係犯毒品危害防制條例第十條第一項、第二項之罪。其於施用毒品
    海洛因、安非他命前後持有海洛因、安非他命之低度行為，應為施用之高度行為
    所吸收，均不另論罪。其先後多次施用第一級毒品海洛因及第二級毒品安非他命
    之犯行，各自時間緊接，犯意概括，犯罪構成要件復相同，為連續犯，均應論以
    一罪，並依法加重其刑。被告所犯上開二罪，犯意各別，犯罪構成要件不同，應
    予分論併罰。查被告係自九十一年七月一日起至同年十二月十二日止，有連續施
    用第一級毒品海洛因之犯行，並自同年七月一日起至同年十二月十日止，有連續
    施用第二級毒品安非他命之犯行，而公訴人僅就被告於九十一年七月六日前三日
    內之不詳時間之施用第一級毒品海洛因及第二級毒品安非他命各一次之犯行提起
    公訴，該未經起訴之部分，與檢察官起訴之部分，因被告係基於概括之犯意而為
    之，具有連續犯之關係，屬裁判上之一罪，其一部起訴之效力及於全部，故本院
    自得併予審究。又被告曾於八十一年間，因肅清煙毒條例案件，經法院判處有期
    徒刑二年確定；其又於八十二年間，因肅清煙毒條例案件，經法院判處有期徒刑
    三年二月確定，二案接續執行，於八十四年八月十日假釋出獄交付保護管束，甫
    於八十七年十一月十二日假釋期滿執行完畢，此有台灣彰化地方法院檢察署刑案
    資料查註紀錄表在卷可稽，其於受有期徒刑執行完畢五年以內再犯有期徒刑以上
    之本罪，為累犯，均應依法遞加重其刑。爰審酌被告之素行、犯罪之動機、所生
    危害及其犯罪後之態度等一切情狀，各量處如主文所示之刑，並定其應執行之刑
    。扣案之海洛因二包（其中一包淨重三．四四公克、一包毛重五．０公克）及摻
    有海洛因香菸一支（無從分離）均係毒品，均應諭知沒收銷燬之。至於扣案之安
    非他命一包（毛重十七公克）被告否認為其所有，辯稱：該包安非他命係楊志賢
    所有等語，而同時為警查獲之楊志賢亦坦承為其所有，故該包安非他命不在本案
    併予宣告沒收銷燬之，附此敘明。
據上論斷，應依刑事訴訟法第二百九十九條第一項前段，毒品危害防制條例第十條第
一項、第二項、第十八條第一項前段，刑法第十一條前段、第五十六條、第四十七條
，第五十一條第五款，判決如主文。
中      華      民      國    九十二    年      二      月     十一     日
                                    台灣彰化地方法院刑事第二庭
                                        法      官  石  馨  文
右正本證明與原本無異。
如不服本判決，應於判決送達後十日內，向本院提出上訴狀（須附繕本）。
                                        法院書記官  呂  雅  惠
中      華      民      國    九十二    年      二      月     十七     日
毒品危害防制條例第十條
施用第一級毒品者，處六月以上五年以下有期徒刑。
施用第二級毒品者，處三年以下有期徒刑。


司法院資訊處製作；財團法人民間司法改革基金會備份。
